

#### **PERFIL**

Psicóloga clínica con Magister en psicoterapia e intervenciones terapéuticas de la Universidad Andrés Bello.

Diplomada en trastornos de la personalidad otorgado por la Pontificia Universidad Católica de Chile.

Aprobaciones destacadas en el examen de título, práctica profesional, seminario de investigación, diplomado y magister clínico con Distinción CUM LAUDE.

Experiencia en atención a pacientes con distintas patologías en equipos interdisciplinarios.

Actualmente dedicada a la consulta particular.

### **CONTACTO**

Celular: +569 51179729

Correo: macarena.gonzalez@uc.cl

#### **DATOS PERSONALES**

**Rut:** 18.250.083-6

Fecha de

Nacimiento: 9 de febrero de 1993.

Nacionalidad: Chilena.

Dirección: Los Cohetes 4153-D,

Macul.

# MACARENA GONZÁLEZ GÓMEZ

Psicóloga Clínica

# **EDUCACIÓN**

### Universidad Andrés Bello

Magíster en psicología clínica mención psicodiagnóstico e intervenciones terapéuticas.

#### Universidad Andrés Bello

Psicóloga clínica.

#### Pontificia Universidad Católica de Chile

Diplomado en trastornos de personalidad: teoría, diagnóstico y tratamiento.

### Academia Digital de Psicología y Aprendizaje - Mentores Group

Diplomado Internacional Clínico en Mentalización.

#### Sociedad Chilena de Psicoanálisis – ICHPA.

Diplomado en psicopatología psicoanalítica (en curso).

#### EXPERIENCIA LABORAL

#### Docente Ayudante - Universidad Andrés Bello.

Marzo 2021 - Julio 2021.

Encargada de la ayudantía y docencia del ramo Psicopatología y Psiquiatría I para los alumnos de tercer año de la carrera de psicología en UNAB Casona Las Condes.

# Centro de terapia del comportamiento – Psicóloga Clínica

Enero 2021 - Abril 2021.

Atención individual a adultos y adultos mayores con distintas patologías, interviniendo y derivando a atenciones psiquiátricas. Realizando un trabajo multidisciplinario dentro del centro.

#### Atención particular – Psicóloga Clínica.

Octubre 2019 – a la fecha.

Dedicada a la atención particular con pacientes de distintas patologías. Evaluando, interviniendo y entregando el tratamiento oportuno a pacientes adultos y adultos mayores.

# Departamento de Salud Pública y Planificación Sanitaria SEREMI – Psicóloga Clínica.

Marzo 2020 - Mayo 2020.

Encargada del correcto funcionamiento de la comisión de medicina preventiva del país, promoviendo de primeros auxilios psicológicos a personas descompensados por el virus Covid-19, como también al personal de salud que lideró la fiscalización de personas provenientes de zonas de riesgo en el aeropuerto Arturo Merino Benítez.

# Centro de Atención Clínica Psicológica y Psiquiátrica (CAPS) Universidad Andrés Bello – Psicóloga Practicante.

Julio 2018 - Enero 2019.

Atención individual de pacientes adultos de diversa complejidad. (psicosis, trastornos de personalidad, trastornos alimenticios, entre otros)

#### **REFERENCIAS**

#### **Domingo Izquierdo**

Ex Director Centro de Atención Clínica Psicológica y Psiquiátrica Universidad Andrés Bello. izadomingo@gmail.com dizquierdo@rapanui.net +56 9 91628160

#### Patricio Rojas

Secretario Académico Escuela de Psicología Universidad Andrés Bello. patriciorojasn@gmail.com patricio.rojas.n@unab.cl +56 9 61929665

# **CURSOS**

# Centro de Estudios y Perfeccionamiento del Colegio de Psicólogos de Chile.

Herramientas de trabajo para el psicólogo en pandemia.

# Organización Panamericana de la Salud.

Primera ayuda psicológica (PAP) en el manejo de emergencias.

#### Universidad de los Andes.

Actualización del Diagnóstico Estructural: La aplicación práctica de la entrevista estructural.

Docente: Otto F. Kernberg.

#### International Society of Transference Focused Psychotherapy.

Seminario teórico/practico: Narcisismo. Perspectivas actuales y controversias.

#### Pontificia Universidad Católica de Chile

Seminario: Mindfulness. Cuidando tu cuerpo y mente.

#### Edutin Academy USA.

Psychopathology in psychological disorders and their treatment.

# Servicio Nacional para la Prevención y Rehabilitación del Consumo de Drogas y Alcohol (SENDA).

Aproximación al consumo de sustancias en el ámbito del tratamiento de drogas.

# Factores de cambio asociados a la psicoterapia de grupo en adultos y adolescentes.

Pontificia Universidad Católica de Chile.

### Sociedad Chilena de Psicoanálisis – ICHPA.

Diálogos entre psicoanálisis y medicina.

# **INSTRUMENTOS DE EVALUACIÓN**

- Entrevista preliminar
- Entrevista estructural (Kernberg)
- Rorschach
- Test persona bajo la lluvia
- Test de Bender
- Test de relaciones objétales de Phillipson
- Montreal Cognitive Assessment (MOCA)

# INFORMACIÓN ADICIONAL

#### Federación Chilena de Esgrima

Esgrimista Federada.

### Tronwell institute

Ingles intermedio.

#### Universidad de Chile

Taller de fotografía y uso de Photoshop.